de: Kunst & Unterhaltung > Hobby & Kunst > Musikinstrumente > Akkordeons & Konzertinas: Akkordeons; Ziehharmonikas
nb: Kunst og underholdning > Hobby og kreativitet > Musikkinstrumenter > Trekkspill og konsertina: Trekkspill; Konsertinaer
pt-PT: Artes e lazer > Passatempos e artes criativas > Instrumentos musicais > Acordeões e concertinas: Acordeões; Concertinas
bg-BG: Изкуства и развлечения > Хобита и творчески изкуства > Музикални инструменти > Акордеони и концертини: Акордеони; Концертини
hr-HR: Umjetnost i zabava > Hobiji i kreativne umjetnosti > Glazbala > Harmonike i koncertine: Harmonike; Koncertine
en: Arts & Entertainment > Hobbies & Creative Arts > Musical Instruments > Accordions & Concertinas: Accordions; Concertinas
fr: Arts et loisirs > Loisirs et arts créatifs > Instruments de musique > Accordéons et concertinas: Accordéons; Concertinas
ru: Искусство и развлечения > Хобби и творчество > Музыкальные инструменты > Аккордеоны и концертины: Аккордеоны; Концертины
ko: 아트/엔터테인먼트 > 취미/예술 > 악기 > 아코디언/콘서티나: 아코디언; 콘서티나
lt-LT: Menai ir pramogos > Hobiai ir menai > Muzikos instrumentai > Akordeonai ir koncertinos: Akordeonai; Koncertinos
da: Kunst og underholdning > Hobby og håndarbejde > Musikinstrumenter > Harmonikar og koncertinaer: Harmonikaer; Koncertinaer
es: Arte y ocio > Hobbies y artes creativas > Instrumentos musicales > Acordeones y concertinas: Acordeones; Concertinas
hu: Művészet és szórakoztatás > Hobbik és kreatív művészet > Hangszerek > Harmonikák és concertinák: Harmonikák; Concertinák
vi: Nghệ thuật và giải trí > Sở thích và nghệ thuật sáng tạo > Nhạc cụ > Đàn ắc-coc và đàn công-xec-ti-na: Đàn ắc-coc; Đàn công-xec-ti-na
pt-BR: Artes e entretenimento > Hobbies e artes > Instrumentos musicais > Acordeões e concertinas: Acordeões; Concertinas
zh-TW: 藝術/娛樂 > 嗜好和創作藝術 > 樂器 > 手風琴: 手持風琴; 六角手風琴
fi: Taide ja viihde > Harrastukset ja taiteet > Soittimet > Harmonikat ja concertinat: Harmonikat; Concertinat
ja: 芸術・エンターテイメント > 趣味・コレクション > 楽器 > アコーディオン・コンサーティーナ: アコーディオン; コンサーティーナ
tr: Sanat ve Eğlence > Hobiler ve Sanatsal Çalışmalar > Müzik Aletleri > Akordeonlar ve Konçertinalar: Akordeonlar; Konçertinalar
pl: Sztuka i rozrywka > Hobby i sztuki piękne > Instrumenty muzyczne > Akordeony i koncertyny: Akordeony; Koncertyny
it: Arte e svago > Hobby e arti creative > Strumenti musicali > Fisarmoniche/fisarmoniche portatili: Fisarmoniche; Fisarmoniche portatili
sv: Konst och underhållning > Hobby och skapande > Musikinstrument > Dragspel och concertinor: Dragspel; Konsertiner
zh-CN: 艺术与娱乐 > 爱好/艺术创作 > 乐器 > 手风琴/六角手风琴: 手风琴; 六角手风琴
th: ศิลปะและความบันเทิง > งานอดิเรกและศิลปะสร้างสรรค์ > เครื่องดนตรี > หีบเพลงและหีบเพลงขนาดเล็ก: หีบเพลง; หีบเพลงขนาดเล็ก
cs: Umění a zábava > Hobby, hudba a výtvarné umění > Hudební nástroje > Akordeony a tahací harmoniky: Akordeony; Tahací harmoniky
nl: Kunst en entertainment > Hobby's en creatieve vaardigheden > Muziekinstrumenten > Accordeons en concertina's: Accordeons; Concertina's
el: Τέχνες & Ψυχαγωγία > Χόμπι & Δημιουργικές Τέχνες > Μουσικά όργανα > Ακορντεόν & κονσερτίνες: Ακορντεόν; Κοντσέρτινες
sl-SI: Kultura in zabava > Hobiji in ustvarjalne umetnosti > Glasbila > Harmonike in diatonične harmonike: Harmonike; Diatonične harmonike
ro-RO: Artă și divertisment > Hobby-uri și artă > Instrumente muzicale > Acordeoane și concertine: Acordeoane; Concertine
sk-SK: Umenie a zábava > Záľuby a tvorivé dielne > Hudobné nástroje > Akordeóny a ťahacie harmoniky: Akordeóny; Ťahacie harmoniky